臺灣苗栗地方法院刑事判決　　　　　　　 99年度訴字第942號
公　訴　人　臺灣苗栗地方法院檢察署檢察官
被　　　告　陳美鳳
指定辯護人　鞠金蕾律師
上列被告因毒品危害防制條例案件，經檢察官提起公訴（99年度
偵字第5533號），本院判決如下：
    主  文
陳美鳳共同販賣第二級毒品，共參罪，均累犯，各處有期徒刑貳
年。扣案之三星牌行動電話壹具沒收（型號SGH-Z238，行動電話
序號＜IMEI＞：000000000000000 ，含遠傳電信門號0000000000
號SIM 卡壹張及電池）；未扣案之販賣毒品所得財物沒收之（分
別為新臺幣壹仟元、貳仟元、壹仟元），如全部或一部不能沒收
時，以其財產抵償之。應執行有期徒刑肆年貳月。從刑併執行之
。
    犯罪事實
一、陳美鳳曾於民國98年5 月14日，因詐欺案件，經本院以98年
    易字第194 號判決判處有期徒刑4 月確定，於99年4 月3 日
    執行完畢。
二、陳美鳳與邱一傑（由檢察官另行起訴）意圖營利，基於販賣
    安非他命之犯意聯絡，由邱一傑與買家聯絡後，再撥打陳美
    鳳所使用門號0000000000號之行動電話（該門號係與三星廠
    牌、型號為SGH-Z238之手機搭配使用，其手機序號IMEI為00
    0000000000000 ），指示陳美鳳前往與買家交易，其詳細情
    形如下：
（一）99年6 月22日21時許，在苗栗縣苗栗市○○路地○道附近
      之「加菲貓釣蝦場」前，由陳美鳳將安非他命1 小包（0.
      5 公克）交付謝明志，並收受謝明志交付之價金新臺幣（
      下同）1000元。
（二）99年6 月26日16時許，在苗栗縣苗栗市之「行政院衛生署
      立苗栗醫院」門口，由陳美鳳將安非他命2 小包（各0.5
      公克）交付楊明雄，並收受楊明雄交付之價金2000元。
（三）99年6 月28日中午某時許，在苗栗縣後龍鎮○○里○○鄰○
      ○路155 號林清標之住處，由陳美鳳將安非他命1 小包（
      0.5 公克）交付林清標，並收受林清標交付之價金1000元
      。
三、案經臺灣苗栗地方法院檢察署檢察官指揮苗栗縣警察局刑事
    警察大隊報告偵查後提起公訴。
    理  由
壹、關於證據能力之認定：
    本案兩造均同意卷內證據資料之證據能力（本院卷第49頁及
    其背面、第63頁），經查本案卷證中，關於非供述證據部分
    ，查無違法取證之情形，故無應予排除證據能力之證據；供
    述證據部分，可分別情形，依刑事訴訟法中關於傳聞法則之
    法定例外（刑事訴訟法第159 條之1 至第159 條之5 ），取
    得證據能力。兩造既無關於證據能力之爭執，爰不再一一贅
    述其依據。
貳、關於犯罪事實之認定及所憑證據：
一、被告陳美鳳對於前述犯罪事實，於偵、審中均坦白承認，（
    99年度偵字第5533號卷＜下稱偵卷＞第14至22頁、第167 至
    168 頁、本院卷第49頁、64頁背面），核與證人謝明志、楊
    明雄、林清標於偵查中之證述相符（謝明志：偵卷第37-39
    頁、第90-93 頁；楊明雄：偵卷第65-71 頁、第103-105 頁
    ；林清標：偵卷第129-133 頁、第154-156 頁）。此外，並
    有本院核發對被告及共犯邱一傑所使用行動電話之通訊監察
    書及通訊監察譯文（偵卷第112 之1 至119 頁及其背面，其
    中謝明志部分見第118 頁；林清標部分見第119 頁及其背面
    ；楊明雄部分見第118 頁背面）附卷可憑，以及被告販毒時
    所使用之行動電話1 具扣案可證。是本件事證明確，被告犯
    行，可以認定，應依法論科。
參、論罪科刑之理由：
一、核被告陳美鳳所為，係犯毒品危害防制條例第4 條第2 項之
    販賣第二級毒品罪。又被告與其共犯於各次販賣第二級毒品
    前後持有第二級毒品之低度行為，應為各次販賣第二級毒品
    之高度行為所吸收，不另論罪。被告所犯各罪，與共犯邱一
    傑均有共同犯意聯絡及行為分擔，為共同正犯。再其各次販
    賣行為，犯意各別，行為互殊，應分論併罰。
二、被告有犯罪事實欄首段所載，受刑之宣告及執行之情形，此
    有臺灣高等法院被告前案紀錄表1 份在卷可證，其於有期徒
    刑執行完畢後5 年內，故意再犯本案有期徒刑以上之各罪，
    均為累犯，除法定刑為無期徒刑部分，依法不得加重外，均
    應加重其刑。但被告於偵、審中對於各次販賣行為，均有自
    白，符合毒品危害防制條例第17條第2 項之規定，各應依該
    規定減輕其刑。另被告各次販賣毒品之數量及金額非鉅，實
    際賺取之金錢不多，實不能與販賣大量毒品之毒梟相提並論
    ，縱經前開減輕其刑，依法各次販賣行為，最少仍須量處超
    過3 年6 月之有期徒刑，如此不但令人有情輕法重之感，更
    形同鼓勵販毒者應盡量為大宗毒品買賣，並在偵、審中程序
    中儘量否認犯行抵制程序進行（反正法律上對於坦承者之減
    輕有限），此斷非毒品危害防制條例之立法原意。是依本案
    被告全部情狀觀之，其應有情輕法重、犯罪情狀顯可憫恕之
    情形，檢察官亦同此意見（本院卷第65頁），故被告所犯各
    罪，均依刑法第59條酌量減輕其刑。以上刑之加重及減輕事
    由，均應依法先加重後減輕。
三、爰審酌被告陳美鳳所為本案各次犯行，均為累犯；又本案各
    件販賣毒品，販賣所得金額及販出毒品數量不多，均屬小額
    交易；且被告犯後於偵查及審判程序中均坦承犯行，犯後態
    度良好並有悔意暨斟酌其生活狀況、智識程度等一切情狀，
    分別量處如主文所示之主刑，並依法定其應執行刑。
四、沒收部分：
（一）扣案之三星牌行動電話1 具（型號為SGH-Z238，行動電話
      序號＜IMEI＞：000000000000000 ，其中含遠傳電信之門
      號0000000000號SIM 卡1 張及電池1 顆），為被告所有，
      供其販毒所用，業據被告供承在卷（本院卷第64頁），並
      有上開通訊監察譯文可證，爰依毒品危害防制條例第19條
      第1 項之規定，於各次宣告主刑後，宣告沒收。
（二）又被告陳美鳳各次販賣毒品所得（分別為1000元、2000元
      、1000元），雖未扣案，仍應依毒品危害防制條例第19條
      第1 項規定，於各次宣告主刑後，宣告沒收，如全部或一
      部不能沒收時，以其財產連帶抵償之。
（三）以上各宣告之從刑，依法應併執行之。
肆、應適用之法條：
一、刑事訴訟法第299 條第1 項前段。
二、毒品危害防制條例第4 條第2 項、第17條第2 項、第19條第
    1 項。
三、刑法第11條、第28條、第47條第1 項、第51條第5 、9 款。
本案經檢察官張文傑到庭執行職務。
中    華    民    國   100    年    5     月     6    日
             刑事第二庭  審判長法  官   楊 清 益
                               法  官   林 靜 雯
                               法  官   蔡 志 宏
本件正本證明與原本無異。
如不服本判決應於收受判決後10日內向本院提出上訴書狀，並應
敘述具體理由。其未敘述上訴理由者，應於上訴期間屆滿後20日
內向本院補提理由書( 均須按他造當事人之人數附繕本) 「切勿
逕送上級法院」。
                               書記官   廖 仲 一
中    華    民    國   100    年    5     月    10    日
附錄本件論罪科刑之法條
毒品危害防制條例第4 條
製造、運輸、販賣第一級毒品者，處死刑或無期徒刑；處無期徒
刑者，得併科新臺幣2 千萬元以下罰金。
製造、運輸、販賣第二級毒品者，處無期徒刑或7 年以上有期徒
刑，得併科新臺幣1 千萬元以下罰金。
製造、運輸、販賣第三級毒品者，處5 年以上有期徒刑，得併科
新臺幣7 百萬元以下罰金。
製造、運輸、販賣第四級毒品者，處3 年以上10年以下有期徒刑
，得併科新臺幣3 百萬元以下罰金。
製造、運輸、販賣專供製造或施用毒品之器具者，處1 年以上7
年以下有期徒刑，得併科新臺幣1 百萬元以下罰金。
前五項之未遂犯罰之。